臺灣臺中地方法院民事裁定              100年度聲字第203號
聲  請  人  蔡玉雪
            楊弘政
相  對  人  許小玲
當事人間聲請停止執行事件，本院裁定如下：
    主      文
聲請人蔡玉雪提供新臺幣壹佰拾萬元為相對人供擔保後，本院
一百年度司執字第二五二七六號拍賣抵押物強制執行事件之強制
執行程序，於本院一百年度訴字第一八一二號債務人異議之訴事
件判決確定、和解或撤回起訴前，應暫予停止。
聲請人楊弘政之聲請駁回。
    理      由
一、聲請意旨略以：相對人持鈞院99年度司拍字第335號拍賣抵
    押物裁定為執行名義，聲請鈞院民事執行處以100年度司執
    字第25276號拍賣抵押物強制執行事件，對聲請人蔡玉雪所
    有、作為抵押物之不動產為強制執行。然上開裁定所載抵押
    權所擔保相對人對聲請人之新臺幣（下同）6,000,000元本
    票債權並不存在，聲請人已向鈞院對相對人提起債務人異議
    之訴，現由鈞院分為100年度訴字第1812號事件審理中。聲
    請人蔡玉雪所有上開不動產一旦遭拍賣，勢難回復原狀，聲
    請人願供擔保，請准於該債務人異議之訴事件判決確定、和
    解或撤回起訴前，裁定停止上開拍賣抵押物強制執行事件之
    執行程序等語。
二、按有回復原狀之聲請，或提起再審或異議之訴，或對於和解
    為繼續審判之請求，或提起宣告調解無效之訴、撤銷調解之
    訴，或對於許可強制執行之裁定提起抗告時，法院因必要情
    形或依聲請定相當並確實之擔保，得為停止強制執行之裁定
    ，強制執行法第18條第2項定有明文。次按法院依強制執行
    法第18條第2項裁定准許停止強制執行所定之擔保金，係備
    供債權人因停止執行所受損害之賠償，其數額應依標的物停
    止執行後，債權人未能即時受償或利用該標的物所受之損害
    額，或其因另供擔保強制執行所受之損害額定之（最高法院
    87年度臺抗字第529號民事裁定意旨參照）。經查，聲請人
    蔡玉雪主張其已向本院提起債務人異議之訴，據此聲請裁定
    停止本院100年度司執字第25276號強制執行事件之執行程序
    等情，業據本院依職權調閱本院100年度訴字第1812號債務
    人異議之訴事件及100年度司執字第25276號強制執行事件卷
    宗查明屬實，是聲請人蔡玉雪所為停止執行之聲請部分，於
    法尚無不合，應予准許。至聲請人蔡玉雪應提供之擔保金額
    部分，本院參酌相對人所具強制執行狀記載，其聲請本院以
    上開執行事件，對聲請人蔡玉雪所有不動產為強制執行之目
    的，係為受償其對該聲請人之6,000,000元債權，則相對人
    因停止執行而未能即時受償該項債權，預計所受之損害額，
    應為該債權額按週年利率5%計算之法定遲延利息；又上開債
    務人異議之訴之標的價額為6,000,000元，已逾民事訴訟法
    第466條所定數額，屬得上訴第三審事件，至三審終結，其
    期間推定為4年4月（參照各級法院辦案期限實施要點第2條
    規定民事通常程序第一審審判案件期限1年4個月、民事第二
    審審判案件期限2年、民事第三審審判案件期限1年）等情，
    認聲請人蔡玉雪應提供之擔保金額，以1,300,000元為適當
    （計算式為：6,000,000×5%×【4＋4/12】=1,300,000），
    爰依強制執行法第18條第2項規定，裁定如主文。
三、次查，本院上述拍賣抵押物強制執行事件，係相對人聲請本
    院對聲請人蔡玉雪所有之財產為強制執行，聲請人楊弘政並
    非該執行事件之債務人，其就相對人於該執行事件所持執行
    名義，對相對人提起債務人異議之訴，並非合法，故聲請人
    楊弘政以其已提起債務人異議之訴為由，聲請停止上開強制
    執行事件之執行程序部分，於法不合，應予駁回。
中    華    民    國   100    年    7     月    25    日
                  民事第二庭    法  官  鍾啟煒
正本係照原本作成如不服本裁定應於送達後10日內向本院提出抗
告狀，並繳納抗告費新臺幣1,000元。
中    華    民    國   100    年    7     月    25    日
                                書記官